【裁判字號】    95,訴,935
【裁判日期】    950726
【裁判案由】    違反毒品危害防制條例
【裁判全文】
臺灣臺南地方法院刑事判決               95年度訴字第935號
公  訴  人  臺灣臺南地方法院檢察署檢察官
被      告  甲○○
                    （現在台南監獄台南分監另案執行中）
上列被告因違反毒品危害防制條例案件，經檢察官提起公訴（95
年度毒偵字第1442號），被告就被訴事實為有罪之陳述，本院裁
定進行簡式審判程序，判決如下：
    主  文
甲○○連續施用第一級毒品，累犯，處有期徒刑壹年貳月。
    事  實
一、甲○○前因竊盜案件，經台灣高等法院以八十七年度上易字
    第三二八○號判處有期徒刑三年確定，並執行前案殘刑二年
    六月十七日，於民國九十二年四月二十六日縮短刑期執行完
    畢。復因施用毒品案件，經台灣屏東地方法院以九十三年度
    毒聲字第一三九號裁定送觀察、勒戒後，認有繼續施用毒品
    之傾向，並經台灣屏東地方法院以九十三年度毒聲字第二七
    五號裁定令入戒治處所施以強制戒治，經交付強制戒治後，
    認無繼續戒治之必要，於九十四年一月十八日強制戒治期滿
    出所，並由台灣屏東地方法院檢察署檢察官以九十四年度戒
    毒偵字第一○號為不起訴處分確定。且因違反毒品危害防制
    條例案件，經台灣高等法院高雄分院於九十四年十二月六日
    以九十四年度上訴字第一四七五號判處有期徒刑一年確定，
    現正在監執行中。詎甲○○仍未戒除毒癮，復基於施用第一
    級毒品海洛因之概括犯意，自前開台灣高等法院高雄分院九
    十四年度上訴字第一四七五號判決宣判之翌日起，即自九十
    四年十二月七日起至九十五年二月十三日止，在屏東縣枋山
    鄉楓港村海邊等處，將海洛因滲水以針筒注射之方式，連續
    施用第一級毒品海洛因多次。嗣於九十五年二月十四日八時
    二十分許，在屏東縣枋山鄉楓港村港邊一三九號，甲○○因
    另涉嫌竊鴿勒贖案件，為警依法搜索查獲，經同意對其採集
    尿液送驗呈嗎啡陽性反應，而查知上情。
二、案經台南縣警察局移送台灣台南地方法院檢察署檢察官偵查
    起訴。
    理  由
一、本件被告甲○○所犯係死刑、無期徒刑、最輕本刑為三年以
    上有期徒刑以外之罪，其於準備程序中就被訴事實為有罪之
    陳述，經法官告知簡式審判程序之旨，並聽取公訴人及被告
    之意見後，認為適宜由受命法官獨任進行簡式審判程序，依
    刑事訴訟法第二百七十三條之一第一項規定，裁定由受命法
    官獨任進行簡式審判程序，合先敘明。
二、前揭事實，迭據被告甲○○於警詢、偵查及本院審理時供承
    不諱，並被告經警查獲之時所採集之尿液，經送請長榮大學
    檢驗之結果，確呈嗎啡之陽性反應，有台南縣警察局尿液編
    號與真實性名對照表、長榮大學九十五年三月二日確認報告
    各一紙附卷可稽。是被告之自白核與事實相符，堪信為真實
    。又被告前因施用毒品案件，經台灣屏東地方法院以九十三
    年度毒聲字第一三九號裁定送觀察、勒戒後，認有繼續施用
    毒品之傾向，並經台灣屏東地方法院以九十三年度毒聲字第
    二七五號裁定令入戒治處所施以強制戒治，經交付強制戒治
    後，認無繼續戒治之必要，於九十四年一月十八日強制戒治
    期滿出所，並由台灣屏東地方法院檢察署檢察官以九十四年
    度戒毒偵字第一○號為不起訴處分確定，有台灣高等法院被
    告前案紀錄表可按。是被告於強制戒治執行完畢釋放後，五
    年內再犯毒品危害防制條例第十條之罪，堪予認定。從而，
    本件事證明確，被告犯行應堪認定。
三、按行為後法律有變更者，適用行為時之法律；但行為後之法
    律有利於行為人者，適用最有利於行為人之法律。刑法第二
    條第一項定有明文。查被告行為後，刑法第四十七條及第五
    十六條有關累犯及連續犯之規定，業於九十四年二月二日修
    正公布，並自九十五年七月一日生效施行，刑法第四十七條
    第一項修正為故意犯方論以累犯，第五十六條連續犯之規定
    刪除。比較新舊法有關累犯及連續犯之規定。就累犯部分，
    本件不論依修正前之刑法第四十七條或修正後之刑法第四十
    七條第一項之規定，均構成累犯，對被告而言並無有利或不
    利之情形，應依刑法第二條第一項前段之規定，適用修正施
    行前之刑法第四十七條。又連續犯部分，此刪除雖非犯罪構
    成要件之變更，但顯已影響行為人刑罰之法律效果，自屬法
    律有變更，依第二條第一項但書規定，比較新、舊法結果，
    新法並未有利於行為人，自仍應依刑法第二條第一項本文之
    規定適用被告之行為時法律即舊法論以連續犯（最高法院九
    十五年第八次刑事庭會議決議參照），合先敘明。
四、按海洛因係第一級毒品，毒品危害防制條例第二條第二項規
    定甚明。核被告甲○○所為，係犯該條例第十條第一項之施
    用第一級毒品罪。其多次持有海洛因後，進而施用，其持有
    行為應被其施用之行為所吸收，不另論罪。被告先後多次施
    用毒品犯行，時間緊接，觸犯構成要件相同之罪名，顯係基
    於概括犯意反覆為之，應依連續犯之規定論以一罪，並加重
    其刑。又被告前因竊盜案件，經法院判處有期徒刑三年確定
    ，並執行前案殘刑二年六月十七日，於九十二年四月二十六
    日縮短刑期執行完畢，有台灣高等法院被告前案紀錄表可按
    ，其於有期徒刑執行完畢後五年以內再犯有期徒刑以上之罪
    ，為累犯，依法遞加重其刑。爰審酌被告前因施用毒品案件
    ，經觀察勒戒及強制戒治，並因違反毒品危害防制條例案件
    ，經法院判處有期徒刑一年後，仍不知悔改、警惕，猶繼續
    施用毒品，顯見意志不堅，惟考量其施用毒品僅戕害己身，
    未危及他人，並所犯情節，及犯後態度等一切情狀，量處如
    主文所示之刑，以資懲儆。
據上論斷，應依刑事訴訟法第二百七十三條之一第一項、第二百
九十九條第一項前段，毒品危害防制條例第十條第一項，刑法第
二條第一項、第十一條前段、修正施行前第五十六條、修正施行
前第四十七條，判決如主文。
本案經檢察官乙○○到庭執行職務。
中    華    民    國    95    年    7    月     26    日
                  刑事第一庭  法  官  洪榮家
以上正本證明與原本無異
如不服本判決，應於判決送達後十日內，向本院提出上訴狀
                              書記官  許悉愛
中    華    民    國    95    年    7    月     26    日
附錄本案論罪科刑法條全文：
毒品危害防制條例第十條第一項：
施用第一級毒品者，處六月以上五年以下有期徒刑。


司法院資訊處製作；財團法人民間司法改革基金會備份。
